【裁判字號】    89,易,531
【裁判日期】    891009
【裁判案由】    竊盜
【裁判全文】
臺灣雲林地方法院刑事判決                          八十九年度易字第五三一號
    公  訴  人  臺灣雲林地方法院檢察署檢察官
    被      告  丁○○
右列被告因竊盜案件，經檢察官提起公訴（八十九年度偵字第二五九三號）暨併案審
理（八十九年度偵字第三六三一號），本院判決如左：
    主  文
丁○○連續攜帶兇器竊盜，處有期徒刑壹年。
扣案之藍色把柄Ｔ型起子壹支沒收。
    事  實
一、丁○○前曾因施用毒品等罪，經臺灣雲林地方法院判處有期徒刑三年八月，於民
    國（下同）八十八年八月二十四日假釋出獄，於假釋期間仍不知悔改。丁○○基
    於意圖為自己不法所有之概括犯意，先於八十九年六月中旬某日晚上七時許，在
    雲林縣北港鎮媽祖醫院停車場，看見丙○○所有、已註銷車牌之福特藍色自用小
    客車之車門未鎖，丁○○即打開車門，並以放在車內之鑰匙發動該車後竊取供己
    使用；丁○○復於八十九年六月十九日上午至下午六時許之間某時分，在雲林縣
    台西鄉○○村○○路七號前（台灣省自來水公司台西營運所停車場），看見乙○○所有之車號ＳＦ－七七八０號自用小客車之車門未鎖，丁○○即打開車門，並
    以放在車內之鑰匙發動該車後竊取供己使用。嗣丁○○於八十九年六月二十二日
    十二時三十分許（起訴書誤載為十二時許），在雲林縣四湖鄉公所後方停車場正
    坐在車號ＳＦ－七七八０號小客車上時，當場為警查獲。丁○○又基於前開竊盜
    之概括犯意，於八十九年六月二十六日凌晨二時許，在雲林縣虎尾鎮○○路，以
    其所有客觀上具危險性、可當兇器使用之藍色把柄Ｔ型起子一支，將戴志誠所有
    、由戊○○使用之車號ＬＣ－七五八二號自用小客車之車門撬開，並發動該車後
    竊取供己使用。嗣於八十九年八月二十二日十三時許，在雲林縣東勢鄉○○村○○街四號旁，為警起獲右開丙○○失竊之小客車及戊○○失竊之ＬＣ－七五八二
    號小客車（車牌已被拔下丟棄），並在右開丙○○所有之小客車後行李箱中查扣
    作案用之藍色把柄Ｔ型起子一支。
二、案經被害人乙○○訴由雲林縣警察局台西分局報請臺灣雲林地方法院檢察官偵查
    起訴（ＳＦ－七七八０號小客車部分）暨併案審理（右開丙○○所有之小客車及
    ＬＣ－七五八二號小客車部分）。
    理  由
一、訊據被告丁○○固坦承於右揭時地竊取右開丙○○所有之小客車及ＬＣ－七五八
    二號小客車之事實不諱，且不否認係坐在ＳＦ－七七八０號小客車內為警查獲，
    惟辯稱：伊於八十九年六月二十二日上午十時許，打電話給伊朋友「雄仔」，叫
    他來伊住處載伊到四湖鄉公所辦事情，「雄仔」就於當天上午十一時駕駛ＳＦ－
    七七八０號小客車到伊住處載伊到四湖鄉公所，「雄仔」有告訴伊該車係「雄仔
    」自己的，伊並未竊取ＳＦ－七七八０號小客車，伊有帶警方前往「雄仔」與其
    母親的住處去找「雄仔」，但未找到云云。經查：
    (1)告訴人乙○○於八十九年六月十九日上午駕駛ＳＦ－七七八０號小客車前往台
      灣省自來水公司台西營運所上班，而將該車停在停車場，嗣於下午六時許下班
      出來，才發現ＳＦ－七七八０號小客車失竊一節，業據告訴人乙○○指訴在卷
      ，並有贓物認領收據、車輛竊盜資料個別查詢報表－查詢車輛認可資料附卷可
      稽；
    (2)被告丁○○供稱：八十九年六月二十二日當天，係伊要到四湖鄉公所辦事情，
      而「雄仔」只是載伊去，他並不需要到四湖鄉公所辦事情云云，既然係被告丁○○要到四湖鄉公所辦事情，而「雄仔」不必，依常情應係被告丁○○下車到
      四湖鄉公所辦事情，而留「雄仔」在車上等候才是，然警方查獲ＳＦ－七七八
      ０號小客車時，卻係被告丁○○一人在車上，雖被告丁○○辯稱：當天伊已到
      「四湖戶政事務所」辦完事情回到ＳＦ－七七八０號小客車上，但因「雄仔」
      下車去找朋友，所以為警查獲時只有伊在車上云云，然被告丁○○既表示：當
      天伊係口頭上向四湖戶政事務所辦事員詢問伊小兒子報戶口之事，伊並無寫申
      請書云云，被告丁○○既未因申辦戶口登記而寫申請書，即無證據能證明當天
      被告丁○○曾前往「四湖戶政事務所」辦事情；且被告丁○○先說係去「四湖
      鄉公所」辦事情，之後又改口稱係去「四湖戶政事務所」辦事情，其所述既前
      後不一，足見被告丁○○於八十九年六月二十二日當天之所以於四湖鄉公所後
      方停車場坐在ＳＦ－七七八０號小客車上，並非被告丁○○前往「四湖鄉公所
      」或「四湖戶政事務所」辦事情，故當天應非「雄仔」駕駛ＳＦ－七七八０號
      小客車載被告丁○○到四湖鄉公所辦事，而係被告丁○○自己駕駛該車停在四
      湖鄉公所後方停車場；
    (3)被告丁○○雖有帶警方前往雲林縣口湖鄉頂湖村六鄰一二０號尋找「雄仔」，
      然該處門戶深鎖，並無所獲，經查上址僅有甲○○、王志中設籍該處，且多居
      住在北部很少回來，該處並無綽號「雄仔」之人，此有雲林縣警察局台西分局
      台西派出所警員鄭世炎製作之報告在卷可參，被告丁○○所辯顯與事實不符，
      且被告丁○○既自承不知「雄仔」的年籍資料，足見並無被告丁○○所指「雄
      仔」之人存在；
    綜上所述，被告丁○○所辯，顯係事後卸責之詞，不足採信，故ＳＦ－七七八０
    號小客車應係被告丁○○所竊取，而由其駕駛該車停在四湖鄉公所後方停車場，
    應可認定。此外，被告丁○○於右揭時地竊取右開丙○○所有之小客車及ＬＣ－
    七五八二號小客車之事實，亦分別經被害人丙○○及告訴人戊○○指述在卷，復
    有贓物認領保管收據二紙及車輛竊盜資料個別查詢報表－查詢車輛認可資料、車
    籍作業系統－查詢認可資料各一紙在卷可佐。本件事證明確，被告丁○○之犯行
    洵堪認定。
二、核被告丁○○所為，係犯刑法第三百二十條第一項之竊盜罪及第三百二十一條第
    一項第三款之攜帶兇器竊盜罪。被告丁○○先後三次竊盜及攜帶兇器竊盜犯行，
    時間緊接，罪名與犯罪構成要件相同，顯係基於概括之犯意反覆為之，應依連續
    犯之規定論以攜帶兇器竊盜罪，並加重其刑。公訴人雖僅就被告丁○○竊取ＳＦ
    －七七八０號小客車部分提起公訴，然被告丁○○竊取右開丙○○所有之小客車
    及ＬＣ－七五八二號小客車部分，與已起訴之犯罪事實，既有連續犯之裁判上一
    罪關係，依刑事訴訟法第二百六十七條公訴不可分原理，本件起訴之效力及於併
    案之被告丁○○竊取右開丙○○所有之小客車及ＬＣ－七五八二號小客車部分，
    本院自得一併審理。爰審酌被告丁○○之品行、犯罪之動機、目的、手段、所生
    危害及犯後態度等一切情狀，量處如主文所示之刑，以資懲儆。
三、扣案之藍色把柄Ｔ型起子一支，係被告丁○○所有，且係供其行竊所用之工具，
    爰依刑法第三十八條第一項第二款之規定宣告沒收。雖警方於八十九年八月二十
    二日十三時許，在右開丙○○之小客車後行李箱中查扣工具多支，然被告丁○○
    既堅稱：伊只有拿右開藍色把柄Ｔ型起子一支行竊ＬＣ－七五八二號小客車而已
    ，伊偷車時並未拿其他工具等語，本件既查無其他積極證據足認被告丁○○行竊
    右開三輛小客車時，有攜帶除藍色把柄Ｔ型起子一支以外之其他工具，則除藍色
    把柄Ｔ型起子一支以外，尚難認定其他工具多支係供犯罪所用之物，而無從宣告
    沒收，併此敘明。
據上論斷，應依刑事訴訟法第二百九十九條第一項前段，刑法第三百二十一條第一項
第三款、第五十六條、第三十八條第一項第二款，判決如主文。
本案經檢察官王富哲到庭執行職務。
中      華      民      國    八十九    年      十      月      九      日
                                         臺灣雲林地方法院刑事第二庭
                                             法  官  倪  彰  鴻
右正本證明與原本無異。
如不服本判決，應於判決送達後十日內向本院提出上訴狀( 應附繕本 )。
                                             書記官  李  松  坤
中      華      民      國    八十九    年      十      月      九      日
刑法第三百二十條
意圖為自己或第三人不法之所有，而竊取他人之動產者，為竊盜罪，處五年以下有期
徒刑、拘役或五百元以下罰金。
意圖為自己或第三人不法之利益，而竊佔他人之不動產者，依前項之規定處斷。
前二項之未遂犯罰之。
刑法第三百二十一條
犯竊盜罪而有左列情形之一者，處六月以上五年以下有期徒刑：
一、於夜間侵入住宅或有人居住之建築物、船艦，或隱匿其內而犯之者。
二、毀越門扇、牆垣或其他安全設備而犯之者。
三、攜帶兇器而犯之者。
四、結夥三人以上而犯之者。
五、乘火災、水災或其他災害之際而犯之者。
六、在車站或埠頭而犯之者。
前項之未遂犯罰之。


司法院資訊處製作；財團法人民間司法改革基金會備份。
